臺灣高等法院刑事判決　　　　　　　 100年度上訴字第1621號
上　訴　人
即　被　告　詹慶忠
上列上訴人因毒品危害防制條例案件，不服臺灣基隆地方法院
100年度訴字第255號，中華民國100年4月29日第一審判決（起訴
案號：臺灣基隆地方法院檢察署100年度毒偵字第178號），提起
上訴，本院判決如下：
    主  文
上訴駁回。
    理  由
一、依刑事訴訟法第350條、第361條、第362條、第367條規定，
    不服地方法院之第一審判決而上訴者，須提出上訴書狀，並
    應敘明具體理由，為上訴必備之程式；其所提出之書狀未敘
    述上訴理由，或僅曾以言詞陳述上訴理由者，均應於上述期
    間屆滿後20日內補提理由書於第一審法院。第一審法院經形
    式審查，認逾期未補提上訴理由者，應定期間先命補正；逾
    期未補正者，為上訴不合法律上之程式，應以裁定駁回。倘
    已提出上訴理由，但所提非屬具體理由者，則由第二審法院
    以上訴不合法律上之程式，判決駁回。而所謂具體理由，必
    係依據卷內既有訴訟資料或提出新事證，指摘或表明第一審
    判決有何採證認事、用法或量刑等足以影響判決本旨之不當
    或違法，而構成應予撤銷之具體事由，始克當之；倘僅泛言
    原判決認定事實錯誤、違背法令、量刑失之過重或過輕，而
    未依上揭意旨指出具體事由，或形式上雖已指出具體事由，
    然該事由縱使屬實，亦不足以認為原判決有何不當或違法者
    ，皆難謂係具體理由，俾與第二審上訴制度旨在請求第二審
    法院撤銷、變更第一審不當或違法之判決，以實現個案救濟
    之立法目的相契合，並節制濫行上訴（最高法院97年度台上
    字第892號判決參照）。是以上訴人之上訴書狀或補提之上
    訴理由書，雖有敘述上訴理由，惟並未具體敘述第一審判決
    有上述違法、不當情形，或形式上雖已指出具體事由，然該
    事由縱使屬實，亦不足以認為原判決有何不當或違法者，即
    與未敘述具體理由無異，其所為上訴，即不符合上訴之法定
    要件。
二、本件上訴人即被告詹慶忠不服原審判決，提起上訴，上訴狀
    略以：被告於民國（下同）100年1月20日下午2時在瑞芳分
    局採集尿液，已自白有施打毒品及吸食安非他命，並至國軍
    818醫院拿戒癮藥戒毒，之後確實沒有施打毒品，但是於100
    年1月24日下午1時許，在新北市平溪區新寮里月桃寮3號住
    處，被新店分局持搜索票搜查，警方要搜索槍枝，被告確實
    沒有槍枝，欲證明清白，被告還配合警方搜索住處，當時警
    方找到2支注射針筒及吸管1支，被告告訴警方是之前遺留下
    來，若被告仍在施打毒品，不可能配合採集尿液，被告也告
    訴警方於100年1月20日上午10許有施打毒品及吃戒癮藥，這
    樣一定會驗出毒品反應，被告在判決之前，也告訴法官，但
    還是被依兩罪論處，被告實有不服云云。
三、原審判決以被告前因(1)公共危險案件，經判決判處有期徒刑
    3年5月（下稱甲案），復因偽造文書案件，經判處有期徒刑
    3月（下稱乙案）確定，合併執行，嗣於84年12月22日假釋
    交付保護管束，觀護結束日期為87年5月4日。(2)假釋交付保
    護管束期間，又因違反藥事法等案件，經判處有期徒刑1年
    （下稱丙案）及5年6月（下稱丁案），應執行有期徒刑6年
    ；嗣其丁案，經判處有期徒刑5年2月。又因違反電信法案件
    ，經判處有期徒刑4月確定（下稱戊案）；另因竊盜案件經
    判處有期徒刑6月（下稱己案）。上開丙、丁、戊、己所示
    刑期，本院以88年度聲字521號裁定應執行有期徒刑6年6月
    確定，與前開(1)所示撤銷假釋所餘殘刑2年4月12日合併執行
    ，嗣於91年5月2日縮短刑期假釋出監，假釋交付保護管束觀
    護結束日期為95年6月16日，嗣經撤銷保護管束，於92年7月
    18 日入監執行假釋所餘殘刑4年1月14日，於96年6月6日縮
    刑期滿執行完畢，翌日出監（構成累犯）。(3)復因施用毒品
    案件，經送觀察、勒戒後，認有繼續施用毒品傾向，再經法
    院裁定送強制戒治，於99年3月29日釋放，並經不起訴處分
    確定。(4)再因施用毒品案件，經判處有期徒刑3月確定，現
    在監執行中。復基於施用第一級、第二級毒品之犯意，於10
    0年1月24日下午4時10分為警採尿前各回溯24小時、96小時
    內某時，在不詳地點，分別施用海洛因及甲基安非他命各1
    次。嗣於100年1月24日下午1時許，在新北市平溪區新寮里
    月桃寮3號住處，為警持搜索票查獲，並扣得其所有供施用
    第一級毒品海洛因用之注射針筒2支及鏟管1支，經其同意採
    集尿液送驗，結果呈嗎啡、安非他命及甲基安非他命陽性反
    應之事實，業據被告於原審準備程序及審判中坦承不諱，其
    尿液經檢驗後，均呈甲基安非他命、安非他命、嗎啡、可待
    因之陽性反應，此有臺灣檢驗科技股份有限公司濫用藥物尿
    液檢驗報告各1份附卷可稽，復有如上述所示之物品扣案足
    資佐證。又依被告前案紀錄表，被告於強制戒治執行完畢，
    5年內再犯本案施用第一、二級毒品之犯行，應依法論科。
    核被告所為，分別係犯毒品危害防制條例第10條第1項、第2
    項之施用第一級、第二級毒品罪。被告持有第一級毒品海洛
    因及第二級毒品甲基安非他命之低度行為，應為施用第一級
    、第二級毒品之高度行為所吸收，不另論罪。被告先後所犯
    上開2罪，犯意各別，行為不同，應予分論併罰。又告前曾
    受有期徒刑執行完畢，其於有期徒刑執行完畢後之5年內，
    故意再犯本件有期徒刑以上之罪，為累犯，有本院被告前案
    紀錄表在卷可，為累犯，應依法加重其刑。審酌被告犯罪之
    動機、曾有施用毒品之前科仍不知戒除，惟犯罪後坦承犯行
    ，且所犯之施用毒品犯行乃戕害自己身心健康，並未危及他
    人等一切情狀，分別量處有期徒刑7月、3月，併定其應執行
    之刑為有期徒刑8月及扣案物品之沒收等語。
四、上訴人即被告詹慶忠上訴意旨以：其於100年1月20日下午2
    時在瑞芳分局採集尿液，之後已無施用毒品，又於100年1月
    24 日下午1時許，在新北市溪新寮里月桃寮3號住處，被新
    店分局持搜索票搜查採尿，當時警方找到2支注射針筒及吸
    管1支，其告訴警方是之前遺留下來，但還是被依兩罪論處
    ，實有不服云云。惟查，被告於原審業已自白：「（問：你
    100年1月24日為警查獲施用毒品海洛因、安非他命的時間、
    地點、方式？）答：我是當天下午警察持搜索票到我家，搜
    到針筒，我同意到新店分局採尿，我是100年1月24日上午在
    石碇靠近雙溪口附近的朋友家中將海洛因放在注射針筒裡面
    摻水稀釋，再施打我的手臂。安非他命我是將毒品安非他命
    放在玻璃球內燒烤吸食，我是先施用海洛因再施用安非他命
    」等語明確（見原審卷第47頁），而被告於100年1月24日下
    午為警採檢尿液經檢驗後，呈甲基安非他命、安非他命、嗎
    啡、可待因之陽性反應，亦有臺灣檢驗科技股份有限公司濫
    用藥物尿液檢驗報告在卷可稽（見偵查卷第63頁），足認其
    自白與事實相符，是被告雖於100年1月20日為瑞芳分局查獲
    ，惟於瑞芳分局查獲後之100年1月24日上午復有施用第一級
    毒品海洛因及第二級毒品安非他命即本案之犯行，且依其於
    原審之自白，其施用第一級毒品海洛因與施用第二級毒品之
    方法並不相同，且係先後施用，原審依數罪併罰之規定，分
    別判處刑責，於法並無違誤，上訴人上訴意旨復空言否認施
    用毒品，即不可採。是本件依上訴人上訴意旨所述，不足以
    認為原判決有何不當或違法者，即與未敘述具體理由無異，
    其所為上訴，即不符合上訴之法定要件，爰不經言詞辯論予
    以駁回。
五、據上論斷，應依刑事訴訟法第367條前段、第372條，判決如
    主文。
中    華    民    國   100    年    7     月    29    日
                  刑事第六庭  審判長 法  官  邱同印
                                     法  官  何信慶
                                     法  官  吳淑惠
以上正本證明與原本無異。
施用第二級毒品部分不得上訴。
施用第一級毒品部分如不服本判決，應於收受送達後10日內向本
院提出上訴書狀，其未敘述上訴之理由者並得於提起上訴後10
日內向本院補提理由書（均須按他造當事人之人數附繕本）「切
勿逕送上級法院」。
                                     書記官  陳雅加
中    華    民    國   100    年    8     月    2     日